臺灣高等法院刑事判決
                                   108年度上訴字第3459號
上  訴  人
即  被  告  鄭閔陽


指定辯護人  本院公設辯護人陳德仁
上列上訴人因違反毒品危害防制條例等案件，不服臺灣新北地方
法院108年度訴字第457號，中華民國108年8月23日第一審判決（
起訴案號：臺灣新北地方檢察署107年度偵字第16650、19989 號
），提起上訴，本院判決如下：
    主    文
原判決撤銷。
鄭閔陽共同犯販賣第二級毒品未遂罪，處有期徒刑貳年；另案扣
案之第二級毒品甲基安非他命壹包（毛重肆點壹玖公克、淨重參
點玖伍公克）併同無法析離之包裝袋沒收銷燬之。又犯販賣第二
級毒品未遂罪，處有期徒刑壹年貳月；扣案之第二級毒品甲基安
非他命壹包（驗餘淨重壹點柒零貳公克）併同無法析離之包裝袋
沒收銷燬之；扣案之紅米牌行動電話壹支（含門號0000000000號
SIM卡壹張）沒收。有期徒刑部分應執行有期徒刑貳年貳月。
    犯罪事實
一、鄭閔陽知悉甲基安非他命為毒品危害防制條例第2條第2項所
    規定之第二級毒品，依法不得持有、販賣，竟分別為下列犯
    行：
  ㈠鄭閔陽與蕭智中（所涉販賣第二級毒品未遂罪嫌，業經臺灣
    新北地方法院以107年度訴字第927號判決判處有期徒刑2年
    ，緩刑5年並附條件）基於販賣第二級毒品以營利之犯意聯
    絡，由蕭智中以行動電話門號0000000000號連結網際網路，
    使用「Grindr」通訊軟體刊登販售毒品訊息，嗣因警於民國
    107年4月18日17時6分許，執行網路巡邏勤務發現上開訊息
    後，即以LINE通訊軟體與蕭智中聯繫，雙方原議定以新臺幣
    （下同）1萬500元之價格，買賣第二級毒品甲基安非他命6
    公克，並相約在新北市○○區○○路0段000號前進行交易，蕭智
    中於同日22時51分許，前往約定之新北市○○區○○路0段000號
    泰山國民中學前並坐上佯裝買家之員警林奕衡車內，雙方於
    車內商討後更改交易甲基安非他命4公克，蕭智中則以LINE
    與暱稱「歐皮康」之鄭閔陽確認交易內容改為甲基安非他命
    4公克、售價為7,000元後，即下車前往鄭閔陽址設新北市○○
    區○○路0段000號住處大樓樓梯間內，向鄭閔陽拿取甲基安非
    他命1 包（毛重4.19公克、淨重3.95公克），並隨即返回員
    警林奕衡等待之處上車欲與林奕衡交易，鄭閔陽則尾隨到場
    監看。嗣蕭智中於欲將甲基安非他命1 包交付員警林奕衡時
    ，經林奕衡表明身分並逮捕而未遂，並扣得上開甲基安非他
    命1包及蕭智中所有供聯絡販賣毒品事宜使用之三星廠牌行
    動電話1支。其後，經警循線追查，於107年5月24日15時40
    分許，在鄭閔陽上址住處執行拘提而逮捕鄭閔陽。
  ㈡鄭閔陽另基於販賣第二級毒品甲基安非他命以牟利之犯意，
    以其行動電話門號0000000000號連結網際網路，進入可供不
    特定人加入之「BAND」通訊軟體群組聊天室「雙北一起執」
    中，以帳號「執好愛上泥」刊登「半或一。有人需？」之販
    售毒品訊息。經警於107年5月11日17時49分許實施網路巡邏
    發現上開訊息，遂於107年5月11日至6 月22日間，喬裝毒品
    買家以通訊軟體BAND、LINE與鄭閔陽聯繫後，雙方達成以3,
    400元價格交易2公克甲基安非他命之合意，鄭閔陽遂於107
    年6月22日0時許，攜帶甲基安非他命1包（驗餘淨重1.7020
    公克）前往約定地點新北市○○區○○路0段000號統一便利超商
    前並將毒品放置在超商櫃檯前置物架最上層。嗣於同日0時4
    0分許，佯裝買家之員警高禎江到場後，鄭閔陽即將甲基安
    非他命放置位置告知高禎江並收取3,400元後，即經高禎江
    表明身分逮捕而未遂，並扣得鄭閔陽所有供聯絡販賣毒品事
    宜使用之紅米牌行動電話1支（內含門號0000000000號SIM卡
    1張）及甲基安非他命1包。
二、案經新北市政府警察局新莊分局、中和分局報告臺灣新北地
    方檢察署檢察官偵查起訴。 
    理    由
壹、證據能力：
　　按被告以外之人於審判外之言詞或書面陳述，除法律有規定
    者外，不得作為證據；又被告以外之人於審判外之陳述，雖
    不符合同法第159條之1至第159條之4之規定，但經當事人於
    審判程序同意作為證據，法院審酌該言詞陳述或書面陳述作
    成時之情況，認為適當者，亦得為證據。當事人、代理人或
    辯護人於法院調查證據時，知有第159條第1項不得為證據之
    情形，而未於言詞辯論終結前聲明異議者，視為有前項之同
    意，刑事訴訟法第159條第1項及第159條之5分別定有明文。
    查本案言詞辯論終結前，檢察官、上訴人即被告鄭閔陽及辯
    護人均未就本判決所引用之各該被告以外之人於審判外之陳
    述及所調查之證據主張有刑事訴訟法第159條第1項不得為證
    據之情形（見本院卷第78至81、258至263頁），本院審酌該
    證據作成時並無違法及證明力明顯過低之瑕疵等情況，認為
    適當，應有證據能力。至於所引其餘非屬供述證據部分，既
    不適用傳聞法則，亦非公務員違背法定程序所取得，依刑事
    訴訟法第158條之4反面解釋，同具證據能力。
貳、得心證之理由：
一、訊據被告對於上開事實於警詢、偵查、原審及本院審理中均
    坦承不諱（見偵16650卷第15至17、131至13頁、偵19989卷
    第10至17、127至129頁、原審卷第46、80頁、本院卷第76至
    77、264頁），核與證人蕭智中證述相符（見偵16650卷第24
    至30頁、本院卷第175至176頁），並有新北市政府警察局新
    莊分局、中和分局（以下分別稱新莊分局、中和分局）搜索
    暨扣押筆錄、扣押物品目錄表、扣押物品收據、現場及扣案
    物照片、被告行動電話內本人照片與蕭智中行動電話中之被
    告照片翻拍畫面、蕭智中前往交易之監視器翻拍照片、蕭智
    中與被告LINE對話截圖、員警林奕衡車上錄音譯文、員警高
    禎江職務報告、代保管單、新北市政府警察局中和分局景安
    所蒐證照片（被告與佯裝買家之員警之對話翻拍）、蕭智中
    為警查獲時之搜索扣押筆錄、扣押物品目錄表、蕭智中與員
    警林奕衡之LINE對話譯文、現場譯文、扣案毒品照片（其中
    編號1顯示毛重4.19公克、淨重3.95公克）等附卷可稽（見
    偵16650卷第43至49、61至69、77至83、85至103、105頁、
    偵19989卷第21至23、27至33、51、55至71、73至105頁、本
    院卷第149至173頁），且蕭智中為警查獲之編號1 白色或透
    明晶體經鑑定檢出甲基安非他命成分，而被告107年6月22日
    為警查獲扣案之白色或透明晶體1包，淨重1.7048 公克，驗
    餘淨重1.7020公克，經鑑定結果亦檢出甲基安非他命成分，
    分別有臺北榮民總醫院107年5月25日北榮毒鑑字第C0000000
    號、107年8月14日北榮毒鑑字第C0000000號毒品成分鑑定書
    可稽（見本院卷第123頁、偵19989卷第142 頁），均可佐被
    告上開出於任意性之自白與事實相符，得採為認定事實之證
    據。
二、又：
  ㈠被告堅稱107年4月18日交付蕭智中供其販售之甲基安非他命
    為4公克，蕭智中為警查獲時雖查獲7公克，但其他的3公克
    並非伊給的等語（見本院卷第77頁），蕭智中亦確認原先係
    與買家約定交易甲基安非他命6公克，之後改先交易4公克、
    7,000元乙節，並證述：扣案毒品編號1是被告叫我拿去賣給
    人換現金的，編號2至7是我自己吸食的等詞（見偵16650卷
    第24至26頁），參以前揭蕭智中與員警林奕衡交易現場譯文
    及蕭智中與被告之LINE對話截圖，蕭智中坐上員警車輛後與
    林奕衡對話，林奕衡稱「那我就拿4 個啊，我這樣自己拿在
    路上比較安全」，蕭智中現場撥打電話後下車，隨後再度進
    入車內向林奕衡稱「4個7000」，蕭智中交付毒品後林奕衡
    稱「咦，只有1個啊，你不是說會分4個」，蕭智中則稱「這
    樣4個」等語，另蕭智中傳送訊息予被告「他說要改拿四」
    、「你有分開莊（按：應為裝之誤）嗎？」、「要算他多少
    ？」，被告則分別回應「一樣錢先收」、「沒」、「1 包」
    、「7」等，是足認被告以上供述應係屬實，則蕭智中現場
    為警扣案雖有甲基安非他命7包，然僅其中編號1部分為被告
    交付蕭智中販賣所用，惟因鑑定時係將編號1、2之甲基安非
    他命合併秤重為淨重4.1657公克，並未將編號1之甲基安非
    他命獨立秤重，是爰以員警查獲時秤重之毛重4.19公克、淨
    重3.95公克認定編號1甲基安非他命之重量。
  ㈡販賣毒品之行為，本無一定之公定價格，是其各次買賣之價
    格，當亦各有差異，而或隨供需雙方之資力、關係之深淺、
    需求之數量、貨源之充裕與否、販賣者對於資金之需求如何
    即殷切與否，以及政府查緝之態度，進而為各種不同之風險
    評估，而為機動性之調整，是其價格標準，自非一成不變。
    一般民眾普遍認知毒品之非法交易，向為政府查禁森嚴且重
    罰不寬貸，衡諸常情，倘非有利可圖，絕無平白甘冒被重罰
    高度風險之理。而本件，被告與蕭智中均係於網路聊天室上
    刊登販毒訊息，其對象為不特定之人，若無利可圖，其實無
    平白甘冒重罪風險之理，且被告自承：107年4月18日交付蕭
    智中販售之甲基安非他命4公克係以6,500元向林宜慶購入；
    107年6月22日欲販售之甲基安非他命是向綽號「阿田」之男
    子購買，向該男子購買2次分別為2公克2,000元、8公克8,00
    0元等語（見本院卷第77、229頁，被告是否供出毒品上游部
    分詳後述），均與前開各次販售之4公克7,000元、2公克3,4
    00元有價差之利得，堪認被告就各次販賣甲基安非他命犯行
    確有營利意圖無訛。
  ㈢而蕭智中關於107年4月18日該次販賣甲基安非他命犯行，亦
    經原審法院以107年度訴字第927號判決判處有期徒刑2年，
    緩刑5年並附條件，有上開判決可參（見本院卷第57至63頁
    ）。
三、綜上所述，本件事證明確，被告2 次販賣第二級毒品未遂犯
    行已堪認定，應依法論科。
參、論罪科刑及撤銷改判之說明：
一、論罪：
  ㈠按甲基安非他命為毒品危害防制條例第2條第2項第2款所規定
    之第二級毒品。被告由蕭智中或其個人與佯為買家之員警約
    定見面地點並由蕭智中或其自己攜帶毒品前往欲進行交易，
    已著手於販賣之構成要件，因當場為警查獲而未完成交易，
    為未遂。是核被告2次所為，均係犯毒品危害防制條例第4條
    第6項、第2項之販賣第二級毒品未遂罪。其販賣前持有甲基
    安非他命之行為應為販賣之高度行為所吸收，均不另論罪。
  ㈡被告就犯罪事實一㈠之犯行與蕭智中有犯意聯絡、行為分擔，
    為共同正犯。
  ㈢被告所犯上開各罪，犯意各別，行為互殊，應予分論併罰。
  ㈣被告前於106年間，因賭博案件，經原審法院以106年度簡字
    第2088號判處有期徒刑2月確定，於106年11月14日縮刑期滿
    執行完畢，有本院被告前案紀錄表存卷可稽，其於受有期徒
    刑執行完畢後5年以內，故意再犯本案有期徒刑以上之各罪
    ，均為累犯。惟本院審酌被告前經執行完畢之案件，與本件
    所犯之罪，二者罪質不同，參酌司法院釋字第775號解釋意
    旨，法院應區分行為人所犯情節，裁量是否依刑法第47條第
    1項累犯規定加重其刑，以避免因一律適用累犯加重規定，
    致生行為人所受刑罰超過其所應負擔之罪責，其人身自由因
    此遭受過苛之侵害，而不符憲法罪刑相當原則，爰均不依刑
    法第47條第1項累犯規定加重其刑。
  ㈤被告2次犯行雖均已著手販賣第二級毒品行為之實行，惟並未
    完成交易，其犯罪均屬未遂，爰均依刑法第25條第2項規定
    ，按既遂犯之刑度減輕其刑。
  ㈥毒品危害防制條例第17條第2項之減刑事由：
　　被告於警詢、偵查、原審及本院審理中均自白前開2次販賣
    第二級毒品未遂犯行，爰依毒品危害防制條例第17條第2 項
    規定減輕其刑，並依法遞減之。
  ㈦毒品危害防制條例第17條第1項之減刑事由：
　　按犯第4條至第8條、第10條或第11條之罪，供出毒品來源，
    因而查獲其他正犯或共犯者，減輕或免除其刑，毒品危害防
    制條例第17條第1項定有明文。其立法意旨係「為有效破獲
    上游之製毒組織，鼓勵毒販供出所涉案件毒品之來源，擴大
    落實毒品之追查，俾有效斷絕毒品之供給，以杜絕毒品氾濫
    ，對查獲之毒販願意供出毒品來源，因而查獲其他正犯或共
    犯者，採行寬厚之刑事政策，擴大適用範圍，並規定得減免
    其刑」，又所稱「供出毒品來源，因而查獲其他正犯或共犯
    者」，係指犯罪行為人供出毒品來源之對向性正犯，或與其
    具有共同正犯、共犯（教唆犯、幫助犯）關係之毒品由來之
    人的相關資料，使調查或偵查犯罪之公務員得據以對之發動
    調查或偵查程序，並因此而確實查獲其人、其犯行者，即屬
    之，最高法院103年度第6次刑事庭會議決議意旨可參。
  ⒈犯罪事實一㈠部分：被告雖指其有向中和分局員警高禎江供出
    107年4月18日該次毒品來源之林宜慶乙節，惟經本院函詢被
    告該次查獲之新莊分局，及被告所指中和分局均經覆以並未
    查獲「林宜慶」乙節，有新莊分局108年11月11日新北警莊
    刑字第1083698986號函、中和分局108年11月25日新北警中
    刑字第1084186762號函所附員警職務報告可參（見本院卷第
    93、133至135頁），是自尚無毒品危害防制條例第17條第1
    項得減輕或免除其刑規定之適用餘地。
  ⒉犯罪事實一㈡部分：依前開中和分局108年11月25日新北警中
    刑字第1084186762號函所附員警職務報告，被告於107年6月
    22日為警查獲後供出其上游為綽號「阿田」之男子，並指證
    即為李良宏，而李良宏經通知到案則稱2 次與被告交易甲基
    安非他命並無販賣意圖，僅係居間幫忙介紹云云，此部分李
    良宏所涉販賣毒品業經函請臺灣新北地方檢察署檢察官偵辦
    等情，亦有中和分局提供之移送李良宏分別於107年6月13日
    、同年月15日販賣2公克2,000元、8公克8,000元甲基安非他
    命予被告之報告書、被告指證上游之筆錄、李良宏之筆錄供
    參（見本院卷第13 9至143、187至251頁），李良宏坦承上
    開2 次與被告交易甲基安非他命過程，惟辯稱僅係居間介紹
    ，並未賺取佣金等語（見本院卷第247至249頁）。檢察官雖
    指被告於本院審理中所稱供出之毒品上游係林宜慶並非李良
    宏，而爭執被告應無供出毒品來源之情（見本院卷第264頁
    ），然由被告所述是向中和分局高禎江員警說的，並有到場
    製作筆錄乙節（見本院卷第77頁），核以前開中和分局函附
    高禎江員警職務報告記載，應係被告誤記向員警高禎江供出
    之毒品上游應為綽號「阿田」之李良宏，並非林宜慶一情，
    且觀之被告107年6月22日為警查獲時之警詢陳述，被告當時
    確係指出其該次甲基安非他命之來源為綽號「阿田」之男子
    ，而與以上中和分局查獲過程相符，自不以被告於本院審理
    中誤記之內容而否認其業已供出毒品來源之情。揆諸前開說
    明，雖李良宏否認營利之意圖，然亦足認被告業已供出此次
    犯行之毒品來源，仍應適用本條項規定予以減輕其刑，是爰
    依序依刑法第25條第2項、毒品危害防制條例第17條第2項、
    第1項遞減之。
二、撤銷改判之說明：
  ㈠原審就被告所犯2 次販賣第二級毒品未遂犯行，予以論罪科
    刑，固非無見。惟：
  ⒈犯罪事實一㈠部分，⑴依蕭智中與員警林奕衡現場譯文、蕭智
    中與被告LINE截圖，蕭智中應係到場與林奕衡商談而變更交
    易內容後始下車向被告拿取甲基安非他命，而蕭智中為警扣
    案之甲基安非他命中僅編號1部分係與本次販賣甲基安非他
    命未遂犯行有關，均如前說明，原審於犯罪事實欄誤認蕭智
    中係依原約定交易內容向被告拿取甲基安非他命7 包方到場
    與林奕衡交易，並於沒收之理由說明蕭智中為警扣案之甲基
    安非他命7 包均為本次販賣毒品之物，尚有未當，復未就此
    部分違禁物併予宣告沒收銷燬，亦有未洽。⑵又並無證據證
    明被告於107年5月24日為警扣案之小米牌行動電話1支，與
    此次販賣毒品犯行有關，如沒收部分所述，原判決據以沒收
    該行動電話，亦有未當。
  ⒉犯罪事實一㈡部分，員警依被告供述而查獲其此次毒品來源即
    綽號「阿田」之李良宏，原審未及就此部分適用毒品危害防
    制條例第17條第1項規定予以減刑，復有未當。
  ㈡被告上訴意旨指其就犯罪事實一㈠部分有供出上游林宜慶部分
    ，並非可採，此部分上訴為無理由；其另就犯罪事實一㈡部
    分上訴指有供出上游「阿田」李良宏部分，為有理由。惟原
    判決就犯罪事實一㈠部分因有上開違誤之處，是應由本院就
    原判決均予撤銷改判。
三、量刑：
　　爰審酌被告除前開構成累犯之前案紀錄以外，亦曾因詐欺案
    件經判處罪刑確定，有本院被告前案紀錄表為憑，難認素行
    端正，又知悉甲基安非他命為違禁物，持以施用足以戕害人
    之身體健康，且極易成癮，竟為貪圖不法利益，漠視法令而
    欲販賣予他人，若本案查扣毒品確實售出而流入社會，不僅
    助長他人施用毒品惡習，對施用毒品者之身心影響非微，亦
    使毒品於社會上易於流通，增加檢警全面查緝之困難，危害
    社會治安及國家法益，被告於107年4月18日該次犯行，蕭智
    中業已當場為警查獲後竟仍不知悔改，再於網路上刊登販售
    毒品訊息而再次於107年6月22日為警查獲，然於為警查獲後
    業已坦承犯行，面對己錯，而其各次販賣之甲基安非他命數
    量與金額尚非甚鉅，兼衡其自陳無業、貧寒之家庭經濟狀況
    、高中肄業之智識程度等一切情狀（詳偵19989卷第7頁調查
    筆錄記載），分別量處如主文第二項所示之刑，並審酌被告
    所犯數罪反應出之人格特性，所犯數罪犯罪類型、侵害法益
    ，暨實現整體刑法目的、刑罰經濟的功能等總體情狀及法律
    秩序之理念所在之內部限制等情綜合判斷而定應執行刑。
四、沒收：
  ㈠犯罪事實一㈠於蕭智中案件扣案之編號1甲基安非他命1包（毛
    重4.19公克、淨重3.95公克）、犯罪事實一㈡扣案之甲基安
    非他命1 包（驗餘淨重1.7020公克），分別為供被告與蕭智
    中、被告犯各次販賣第二級毒品未遂犯行所用，業經本院說
    明如前，其中蕭智中案件扣案之甲基安非他命亦無證據證明
    業已滅失，且為違禁物，是不問屬於犯人與否，均應併同無
    法析離之包裝袋，依毒品危害防制條例第18條第1項前段規
    定於被告各次罪刑項下宣告沒收銷燬，至鑑驗耗用之毒品既
    已滅失，自毋庸宣告沒收銷燬。
  ㈡扣案紅米牌行動電話1支（含門號0000000000號SIM卡1 張）
    ，係被告持以供犯罪事實欄一㈡販賣毒品所用之物，業據本
    院認定如上，是不問屬於犯罪行為人與否，應依毒品危害防
    制條例第19條第1項之規定於被告此次罪刑項下宣告沒收。
  ㈢不予沒收之說明：
  ⒈按刑法上責任共同原則，係指共同實行犯罪行為之人，在合
    同意思範圍以內，各自分擔犯罪行為之一部，相互利用他人
    之行為，以達其共同犯罪之目的者，即應對於全部所發生之
    結果共同負責。亦即責任共同原則僅在處理共同犯罪參與關
    係中責任之認定，與犯罪工具物之沒收重在犯罪預防並遏止
    犯罪，以及犯罪所得之沒收旨在澈底剝奪犯罪利得以根絕犯
    罪誘因，係屬兩事。又沒收固為刑罰與保安處分以外之獨立
    法律效果，但沒收人民財產使之歸屬國庫，係對憲法所保障
    人民財產基本權之限制，性質上為國家對人民之刑事處分，
    對人民基本權之干預程度，並不亞於刑罰，原則上仍應恪遵
    罪責原則，並應權衡審酌比例原則，尤以沒收之結果，與有
    關共同正犯所應受之非難相較，自不能過當。從而，共同正
    犯間關於犯罪所得、犯罪工具物應如何沒收，仍須本於罪責
    原則，並非一律須負連帶責任；況且應沒收物已扣案者，本
    無重複沒收之疑慮，更無對各共同正犯諭知連帶沒收或重複
    諭知之必要，否則即科以超過其罪責之不利責任。因之，本
    院往昔採連帶沒收共同正犯犯罪所得，及就共同正犯間犯罪
    工具物必須重複諭知之相關見解，自不再援用，應改為共同
    正犯間之犯罪所得應就各人實際分受所得部分而為沒收及追
    徵；而犯罪工具物須屬被告所有，或被告有事實上之處分權
    者，始得在該被告罪刑項下併予諭知沒收。至於非所有權人
    ，又無共同處分權之共同正犯，自無庸在其罪刑項下諭知沒
    收或連帶沒收及追徵（最高法院108年度台上字第1001號判
    決意旨）。
  ⒉犯罪事實一㈠蕭智中另扣案之甲基安非他命6包（編號2至7）
    與被告該次販賣毒品犯行無涉，已經本院說明如前，檢察官
    認與此次販賣毒品有關而請求併予宣告沒收銷燬，容有誤會
    ；又被告供稱其於107年5月24日為警查獲之小米牌行動電話
    1支、甲基安非他命2包，分別為其私人使用、施用（見偵16
    650卷第13至14頁），並未坦承與此次販賣毒品犯行有關，
    且卷內相關對話截圖亦均係由蕭智中扣案行動電話所翻拍，
    而無證據證明被告此次扣案行動電話與該犯行有關。而蕭智
    中另案扣案之三星廠牌行動電話1支，雖為蕭智中聯絡販賣
    毒品事宜使用，然既非被告所有，被告就該行動電話亦無事
    實上之處分權，故不另就上開甲基安非他命、被告之小米牌
    行動電話、蕭智中之三星廠牌行動電話分別宣告沒收銷燬、
    沒收，附此敘明。
據上論斷，應依刑事訴訟法第369條第1項前段、第364條、第299
條第1項前段，判決如主文。
本案經臺灣新北地方檢察署檢察官林建良提起公訴，臺灣高等檢
察署檢察官張云綺到庭執行職務。
中　　華　　民　　國　　108 　年　　12　　月　　31　　日
                  刑事第十四庭  審判長法  官  黃斯偉
                                      法  官  紀凱峰 
                                      法  官  黎惠萍
以上正本證明與原本無異。
如不服本判決，應於收受送達後10日內向本院提出上訴書狀，其
未敘述上訴之理由者並得於提起上訴後10日內向本院補提理由書
（均須按他造當事人之人數附繕本）「切勿逕送上級法院」。
                                      書記官  周彧亘亘
中　　華　　民　　國　　108 　年　　12　　月　　31　　日
附錄本案論罪科刑法條全文： 
毒品危害防制條例第4條
製造、運輸、販賣第一級毒品者，處死刑或無期徒刑；處無期徒
刑者，得併科新臺幣 2 千萬元以下罰金。
製造、運輸、販賣第二級毒品者，處無期徒刑或 7 年以上有期
徒刑，得併科新臺幣 1 千萬元以下罰金。
製造、運輸、販賣第三級毒品者，處 7 年以上有期徒刑，得併
科新臺幣 7 百萬元以下罰金。
製造、運輸、販賣第四級毒品者，處 5 年以上 12 年以下有期
徒刑，得併科新臺幣 3 百萬元以下罰金。
製造、運輸、販賣專供製造或施用毒品之器具者，處 1 年以上7
 年以下有期徒刑，得併科新臺幣 1 百萬元以下罰金。
前五項之未遂犯罰之。